# 收购溢价问题

提问人：stoneinsea 时间：2019-08-23 20:48:56
请教陈版：
某企业在并购一家公司时，考虑其公司技术及现有客户资源等情况，在经审计净资产（与资产法评估值接近）基础上溢价 2000 万，请问这部分溢价，是否计入商誉？如果费用化，是否符合相关规定，谢谢！

回答人：chenyiwei
如果是非同一控制下合并，则合并成本为实际支付的并购价款总额，与可辨认净资产公允价值（一般理解主要依据资产基础法评估结果确定，但也要考虑根据《企业会计准则解释第 5 号》第一条规定识别和计量被收购方无形资产的影响）之间的差额是商誉，不应直接费用化处理。